臺灣高等法院交通事件裁定　　　　　　 96年度交抗字第376號
抗　告　人
即受處分人　甲○○
上列抗告人因違反道路交通管理處罰條例案件，不服臺灣士林地
方法院，中華民國96年4月2日所為裁定（95年度交聲字第1038號
），提起抗告，本院裁定如下：
    主  文
抗告駁回。
    理  由
一、按汽車駕駛人，於駕駛執照吊扣期間駕駛小型車或機器腳踏
    車，處新臺幣六千元以上一萬二千以下罰鍰，並吊銷其駕駛
    執照，道路交通管理處罰條例第二十一條第一項第五款、第
    四項定有明文。
二、原處分意旨略以：異議人即受處分人甲○○於民國（以下同
    ）九十五年八月六日一時十五分行經臺北市○○○路○段八
    十六號前，經臺北市政府警察局保安警察大隊執勤員警舉發
    「駕駛執照吊扣期間駕車（九十四年九月九日至九十五年九
    月八日）」之違規，爰依道路交通管理處罰條例第二十一條
    第一項第五款、第四項之規定，裁處異議人新臺幣（以下同
    ）九千元，並吊銷駕駛執照，一年內禁考等語。
三、聲明異議意旨略以：(一)異議人於九十四年六月十四日因為酒
    後駕車被員警開單取締，當場駕駛執照及本人駕駛之車輛被
    扣押，異議人並於當日到案執行，繳交罰鍰三萬四千五百元
    整。當日並被公務執行單位告知本人之駕駛執照已被執行電
    腦線上吊扣，吊扣時間為期一年，當日持異議人之駕駛執照
    已不能領回被吊扣之本人車輛，顯然該駕駛執照之行使權利
    也已喪失，也被公務執行單位告知異議人，即日開始，吊扣
    期間內不得行駛車輛，因為電腦線上作業已將本人之違規事
    項登入執行中。日後，接到公務執行單位來函，要求異議人
    前去裁決所遞交異議人之駕駛執照，異議人也依法於九十四
    年九月九日前，前去遞交。(二)異議人之前違規事項吊扣日期
    為九十四年六月十四日開始以後一年期限，至九十五年六月
    十四日之次日即已完成該案法定吊扣期限，因為裁決所已於
    九十四年六月十四日就告知本人，到案當日即已在線上執行
    吊扣，在此之後並沒有其他異議人違規事項。異議人向原處
    分機關表示不服舉發，經原處分機關裁決維持舉發結果後，
    異議人於法定期限內向法院交通法庭聲明異議云云。
四、原裁定以：
  (一)按道路交通管理處罰條例之制定旨在加強道路交通管理，維
    護交通秩序，確保交通安全。依據該條例第三十五條第一項
    第一款規定略以，汽車駕駛人，酒精濃度超過規定標準駕車
    ，處新臺幣一萬五千元以上六萬元以下罰鍰，並當場移置保
    管該汽車及吊扣其駕駛執照一年。另為達成約束處罰駕駛人
    之目的，受處分人辦理駕駛執照吊扣，須將駕駛執照繳送處
    分機關執行吊扣處分。
  (二)本案異議人於九十五年六月十四日至臺北市交通裁決所繳納
    罰鍰，但未辦理吊扣駕照，此有臺北市政府警察局九十四年
    六月十四日AEB174680號舉發違反道路交通管理事件通知單
    註記尚有吊扣駕照未執行，並經異議人簽名在案；嗣異議人
    於九十四年九月九日持本案裁決書至臺北市交通裁決所繳送
    汽車駕駛執照辦理吊扣結案，該駕駛執照吊扣執行單上詳細
    載明吊扣期間自九十四年九月九日至九十五年九月八日止，
    附記欄第五點亦註記駕照吊扣期問駕車相關處分及請勿駕車
    ，此有臺北市交通事件裁決所駕駛執照吊扣執行單一份及臺
    北市交通裁決所九十五年九月一日北市裁三字第0954215810
    0號函附卷可稽，異議人所稱之駕駛執照已由執行電腦線上
    吊扣，而主張違規時間之吊扣駕駛執照期間已滿，尚非可採
    。本件事證明確，異議人於在駕駛執照吊扣期間駕駛小型車
    之行為，堪以認定。
五、綜上，原處分意旨所為異議人所有之上開自用小客車，於上
    開時、地違規之事實認定，核無違誤。從而，原處分機關以
    本件舉發事實明確，依首揭規定裁處異議人罰鍰九千元，並
    吊銷駕駛執照，一年內禁考，於法並無不合，本件聲明異議
    為無理由，應予駁回。
六、經核原裁定上開認事用法，洵無違誤。抗告人抗告意旨以行
    政單位已執行電腦吊扣在先，嗣又要求抗告人前往辦理原已
    執行之案件，至被認定吊扣日期由九十四年六月十四日改為
    九十四年九月九日等語。惟查：抗告人於九十五年六月十四
    日至臺北市交通裁決所繳納罰鍰，但未辦理吊扣駕照，此有
    臺北市政府警察局九十四年六月十四日AEB174680號舉發違
    反道路交通管理事件通知單註記尚有吊扣駕照未執行，並經
    抗告人簽名，嗣抗告人於九十四年九月九日持本案裁決書至
    臺北市交通裁決所繳送汽車駕駛執照辦理吊扣結案，該駕駛
    執照吊扣執行單上詳細載明吊扣期間自九十四年九月九日至
    九十五年九月八日止等情，業如前述，是辦理駕駛執照吊扣
    ，須將駕駛執照繳送處分機關執行吊扣處分，並無得由電腦
    直接執行吊扣之情事。且抗告人若對吊扣日期有所疑義，則
    於至臺北市交通裁決所繳送汽車駕駛執照辦理吊扣結案時，
    即應向主管機關詢問吊扣日期之起算是否有誤，抗告人當時
    既無異議而收受其上載明吊扣期間自九十四年九月九日至九
    十五年九月八日止之駕駛執照吊扣執行單，其對該吊扣期間
    自已知之甚明，乃至本件違規事件發生後始再行爭執吊扣期
    間，顯係事後卸責之詞，自無可採，抗告為無理由，應予駁
    回。
據上論結，應依道路交通案件處理辦法第26條，刑事訴訟法第41
2條，裁定如主文。
中　　華　　民　　國　　96　　年　　5 　　月　　31　　日
　　　　　　　　　刑事第五庭審判長法　官  吳　敦
  　　　　　　　　　　　　　　　　法  官  陳祐治
        　　　　　　　　　　　　　法  官  吳啟民
以上正本證明與原本無異。
不得再抗告。
                                  書記官  江采廷
中　　華　　民　　國　　96　　年　　6 　　月　　4 　　日
